ANDRES FELIPE PINILLA MENESES

SOBRE MÍ

Soy desarrollador web en la ciudad de Buenos Aires. Me desempeñé en la industria digital por más de 4 años como optimizador de campañas de Google Ads y Facebook Ads, desde ese momento quise profundizar mis conocimientos en programación y consolide mis estudios. Tengo buenas habilidades comunicativas y de liderazgo.

EDUCACIÓN

BOOTCAMP DEVELOPER FULL STACK

2021 - 2022 | Node.is - TypeScript - Python - Express - Sql - MongoDB

BOOTCAMP DEVELOPER FRONT-END

2020-2021 Html - Css - JavaScript - ES6- React.js - Redux - Testing - GetApi | - React Native

ANALISTA DE SISTEMAS

(1 año y medio) 2016-2017 | Lógica y Bases de Programación Matemáticas y estadística Google Ads y Facebook Ads

EXPERIENCIA

ITGLOBERS Colombia (Jun 2020 - actual) Desarrollador Front-end React Native / React.js

 Desarrollo de la aplicación mobile de la cadena de supermercados Exito y olimpica Colombia con React Native y framework VTEX.

SPEED TO GROW S.A Buenos Aires (abril 2020 - Jul 2021) Desarrollador React Native / React Front-end

 Mantenimiento de desarrollos con las tecnologías React.js/React Native de influencers de EE.UU

Google S.A Buenos Aires (2018 - 2019) Optimizador de Paginas (SEO) con React.js

 Trabajé en Google ADS en las oficinas de Buenos Aires asesorando un promedio de 30 empresas por día, optimizando sus campañas, mejorando aspectos básicos como su página web creada con React.js, presupuestos y aplicando SEO para una búsqueda inteligente

ATENTO S.A Buenos Aires (2017 - 2018) Optimizador de campañas y presupuesto en Google Ads

 Optimizador de campañas, asesorando a más de 1000 clientes en toda América Latina en el algoritmo de ventas por conversión.

HABILIDADES FRONT-END

- -HTML
- -JavaScript
- -TypeScript

-CSS Adobe Photoshop

-SASS

-React.js Adobe Ilustrator

-Redux

Adobe Effects

-JQuery-ECMAScript6

- -Testing / Node.js
- -React Native

CONTACTO

tel: +57 314 209 9202

andresfelipedesarrollador@gmail.com

https://github.com/andresfelipe3112/portafolioAndresArg